臺灣雲林地方法院刑事協商判決          100年度易字第416號
                                      100年度訴字第909號
公  訴  人  臺灣雲林地方法院檢察署檢察官
被      告  馬啟民
指定辯護人  本院公設辯護人許俊雄
上列被告因違反毒品危害防制條例案件，經檢察官提起公訴（10
0 年度毒偵字第858 號、100 年度毒偵字第1327號），並聲請法
院改依協商程序而為判決，本院認為適當，同意由法官一人獨任
合併進行協商判決程序，判決如下：
    主      文
馬啟民施用第二級毒品，累犯，處有期徒刑柒月。又施用第一級
毒品，累犯，處有期徒刑拾壹月。又施用第二級毒品，累犯，處
有期徒刑柒月。應執行有期徒刑壹年陸月。
    事實及理由
一、犯罪事實：
    馬啟民前因施用毒品案件，經觀察、勒戒後，認無繼續施用
    毒品之傾向，觀察、勒戒執行完畢釋放出所，由臺灣雲林地
    方法院檢察署檢察官於民國89年03月08日，以89年度毒偵字
    第35號為不起訴處分確定；然其另於前揭觀察勒戒執行完畢
    釋放後5 年內，分別因連續施用第一級、第二級毒品，經本
    院以93年度訴字第614 號判處有期徒刑8 月、5 月，應執行
    有期徒刑1 年，經撤回上訴而確定；又因竊盜、偽造文書案
    件，經本院以92年度上訴字第202 號分別判處有期徒刑6 月
    、10月，應執行有期徒刑1 年2 月確定，上開各罪接續執行
    ，於95年10月31日因縮短刑期假釋出監，至96年03月10日假
    釋期滿未經撤銷，以已執行完畢論。詎其猶不知悔改，分別
    為下列行為：
  (一)於100 年05月01日中午某時許，基於施用第二級毒品之犯意
    ，在其位於雲林縣斗六市○○里○○路456 巷19號之住處內
    以將甲基安非他命置於玻璃球內點火燃燒吸食煙氣之方式，
    施用第二級毒品甲基安非他命1 次。
  (二)又於100 年06月27日16時30分許，基於施用第一級、第二級
    毒品之犯意，在位於雲林縣斗六市鎮○路1 號之桂賓旅社30
    5 號房內，先以將海洛因摻水稀釋置於針筒內注射之方式，
    施用第一級毒品海洛因1 次，復以將甲基安非他命置於玻璃
    球內點火燃燒吸食煙氣之方式，施用第二級毒品甲基安非他
    命1 次。
    嗣於100 年05月03日09時10分許，因另通緝案件，在上開
    萬年路456 巷19號住處為警查獲，復經警徵得其同意，採集
    其尿液送驗，結果呈甲基安非他命、安非他命陽性反應；
    又於100 年06月28日11時40分許，在前揭桂賓旅社305 號房
    內，為警盤查，馬啟民在偵查犯罪機關知悉其犯罪前，向員
    警供承其於本次採尿前曾於前揭時、地施用第一級毒品海洛
    因及第二級毒品甲基安非他命之犯行，並願接受裁判，經警
    徵得其同意採尿，送驗結果呈嗎啡、可待因、甲基安非他命
    陽性反應，始悉上情。
二、證據名稱：
  (一)被告馬啟民於本院訊問時之自白。
  (二)詮昕科技股份有限公司100 年05月20日報告編號00000000號
    濫用藥物尿液檢驗報告、臺灣檢驗科技股份有限公司100 年
    07月12日報告編號KH/2011/00000000號濫用藥物檢驗報告各
    1 紙。
  (三)雲林縣警察局斗六分局毒品犯罪嫌疑人尿液採驗作業管制紀
    錄及委託驗尿代號與真實姓名對照表、臺南市政府警察局新
    化分局查處毒品案尿液驗體對照名冊及偵辦毒品危害防制條
    例案送驗尿液編號與真實姓名對照表編號名稱各1 紙。
  (四)雲林縣警察局斗六分局長安派出所採集尿液鑑定同意書1 紙
    。
  (五)刑案資料查註紀錄表、全國施用毒品案件紀錄表、矯正簡表
    及臺灣雲林地方法院檢察署檢察官89年度毒偵字第35號不起
    訴處分書、本院93年度訴字第614號刑事判決各1 份。
三、本案經檢察官與被告、辯護人於審判外達成協商之合意，且
    被告已認罪，其合意內容為：馬啟民施用第一級毒品，累犯
    ，處有期徒刑11月；又施用第二級毒品，累犯，處有期徒刑
    7 月；又施用第二級毒品，累犯，處有期徒刑7 月。應執行
    有期徒刑1 年6 月。
四、應適用之法條：刑事訴訟法第455 條之2 第1 項、第455 之
    4 第2 項、第455 條之8 、第454 條第1 項，毒品危害防制
    條例第10條第1 項、第2 項，刑法第11條前段、第47條第1
    項、第51條第5 款。
五、協商判決原則上不得上訴。但有刑事訴訟法第455 條之4 第
    1 項第1 款「於本訊問程序終結前，被告撤銷協商合意或檢
    察官撤回協商聲請者」；第2 款「被告協商之意思非出於自
    由意志者」；第4 款「被告所犯之罪非第455 條之2 第1 項
    所定得以協商判決者」；第6 款「被告有其他較重之裁判上
    一罪之犯罪事實者」；第7 款「法院認應諭知免刑或免訴、
    不受理者」情形之一，或協商判決違反同條第2 項「法院應
    於協商合意範圍內為判決；法院為協商判決所科之刑，以宣
    告緩刑或2 年以下有期徒刑、拘役或罰金為限」等規定者（
    以上均簡稱但書情形）外，不在此限（即有但書情形，依法
    仍得上訴）。
六、本件如有上述但書情形，且不服本判決時，得自收受判決送
    達之日起10日內，向本院提出上訴狀（須附繕本），上訴於
    第二審法院。
本案經檢察官黃嬿如到庭執行職務。
中    華    民    國   100    年    11    月    14    日
                  刑事第四庭  法  官  陳佩怡
以上正本證明與原本無異。
                              書記官  林佳慧
中    華    民    國   100    年    11    月    14    日
附錄本案論罪科刑法條全文：
毒品危害防制條例第10條
施用第一級毒品者，處 6 月以上 5 年以下有期徒刑。
施用第二級毒品者，處 3 年以下有期徒刑。